# 请教陈版，关于PPPP项目借款费用因故无法资本化，寻求现金补偿的处理

提问人：yolanyoyo 时间：2020-09-02 09:51:00
陈版好，请教您个问题，背景如下：
社会资本方参与PPP项目建设，与政府方代表管委会共同设立PPP项目公司。项目公司自身提供基础设施建造服务。因项目前期管委会出资未到位，以及受建设手续影响，项目贷款未能到位，为保证施工进度，项目公司股东在本身出资已到位的情况下，以资本金方式超比例投入了项目资金，资金用于前期建设，包括征拆款的支付。
因《政府投资条例》政策出台， 2019 年 7 月之后，政府投资项目不得由施工单位垫资建设。项目公司股东以资本金投入的金额无法在账面上以借款形式体现，导致明股实债产生的借款费用无法资本化处理。最终将导致项目开发成本被低估，项目利润被低估。由此，项目公司希望同政府方面取得一定现金性的补偿，设计补偿方案如下：
1 、一种方案为：贷款未落地提前匹配资本金部分+征拆费作为基数，按照不同年利率计算资金占用成本；
2 、一种方案为：按照项目动态成本表中每月完成产值情况+实际已经支付的预付款+征拆费，按照不同年利率，计算资金占用成本。
请问陈版，
1 、按照准则要求，上面哪种方案更符合要求、更合理呢？
2 、项目公司股东超比例投入的资本金，超出投入部分，计入了资本公积，这种处理我认为是合理的，我的理解是否准确？
3 、不管采用哪种方案，如果管委会同意支付一定补偿，账务处理记在什么科目合适呢？政府补助？
感谢陈版！期待您的回复！

回答人：chenyiwei
1 、具体的补偿方式应当是双方谈判的结果，个人理解第二种方式更合理，能够更合理地体现项目建设占用资金的情况。
2 、项目公司账务中可以计入资本公积，但这样做意味着在项目公司清算关闭之前无法收回这部分投资款。
3 、可以参考贴息处理，作为政府补助冲减财务费用。当然具体如何操作也取决于政府以何种名义拨付该项补贴。